臺灣士林地方法院民事裁定
111年度聲字第203號
聲  請  人  葉明村
代  理  人  葉書佑律師
相  對  人  陳文弘

上列當事人間聲請停止執行事件，本院裁定如下：
　　主  文
聲請人以新臺幣貳萬伍仟元為相對人供擔保後，本院一一一年度
司執字第四八二八號損害賠償執行事件，就如附表所示建物權利
範圍二分之一部分之強制執行程序，於本院一一一年度訴字第一
○一九號第三人異議之訴事件終局裁判確定，或和解、調解、撤
回起訴而終結前，應停止執行。
　　理  由
一、按有回復原狀之聲請，或提起再審或異議之訴，或對於和解
    為繼續審判之請求，或提起宣告調解無效之訴、撤銷調解之
    訴，或對於許可強制執行之裁定提起抗告時，法院因必要情
    形或依聲請定相當並確實之擔保，得為停止強制執行之裁定
    ，強制執行法第18條第2項定有明文。又法院依強制執行法
    第18條第2項定擔保金額而准許停止強制執行之裁定者，該
    項擔保係備供債權人因停止執行所受損害之賠償，其數額應
    依標的物停止執行後，債權人未能即時受償或利用該標的物
    所受之損害額，或其因另供擔保強制執行所受之損害額定之
    ，非以標的物之價值或其債權額為依據（最高法院91年度台
    抗字第429號裁定意旨參照）。
二、本件聲請意旨略以：如附表所示建物（下稱系爭建物）權利
    範圍1/2部分為聲請人所有，相對人竟以系爭建物全部為第
    三人葉明雄所有，聲請強制執行，經本院以111年度司執字
    第4828號損害賠償執行事件（下稱系爭執行事件）辦理，倘
    系爭建物因拍賣程序移轉予第三人，聲請人將無從就其所有
    部分請求返還，陷入無法回復之情狀，有停止執行之必要，
    且聲請人已向本院提起第三人異議之訴，依強制執行法第18
    條第2項規定，聲請准供擔保後，停止系爭執行事件就系爭
    建物權利範圍1/2部分之強制執行程序等語。　　
三、經查：
(一)相對人以本院110年度士簡字第400號判決暨確定證明書為執
    行名義，對系爭建物聲請強制執行，經本院以111年度司執
    字第32042號損害賠償執行事件受理後，併入系爭執行事件
    辦理，嗣經聲請人以其為系爭建物權利範圍1/2部分所有人
    ，向本院提起第三人異議之訴為由，聲請停止系爭執行事件
    就系爭建物權利範圍1/2部分之強制執行程序，業經本院依
    職權調取各該執行事件及本院111年度訴字第1019號第三人
    異議之訴事件卷宗核閱無誤，與強制執行法第18條第2項規
    定要件相符，應予准許。
(二)相對人聲請強制執行之債權本金為新臺幣（下同）107,315
    元，系爭建物則經本院民事執行處囑託元信不動產估價師事
    務所鑑定價格為7,766,821元，各有相關執行事件卷內資料
    為憑，足見系爭建物權利範圍1/2部分價格顯高於相對人所
    主張之債權本金，則相對人因停止執行未能即時受償所受之
    損害，相當於上開債權本金在停止執行期間之法定遲延利息
    損失。又聲請人所提第三人異議之訴事件，前經本院以111
    年度補字第494號裁定，核定訴訟標的價額為3,883,411元，
    已逾1,500,000元，屬得上訴第三審事件，參考各級法院辦
    案期限實施要點第2點規定，通常程序第一、二、三審辦案
    期限分別為1年4月、2年、1年，憑以估算相對人因本件聲請
    獲准停止執行而受執行延宕期間為4年4月，則相對人因停止
    執行未能即時受償所受之損害為23,252元【計算式：107,31
    5×5%×（4＋4/12）≒23,252，小數點以下四捨五入】，再斟酌
    尚有因其他原因致訴訟遲滯可能，延長相對人未能受償期間
    等情，本院認聲請人為相對人供擔保金額應以25,000元為適
    當。　　
四、依強制執行法第18條第2項，裁定如主文。
中　　華　　民　　國　　111 　年　　11　　月　　7 　　日
                  民事第四庭　法  官  黃柏仁
以上正本係照原本作成。
如對本裁定抗告，應於裁定送達後10日內向本院提出抗告狀，並
繳納抗告費新臺幣1000元。
中　　華　　民　　國　　111 　年　　11　　月　　8 　　日
                              書記官  洪忠改　　　　　　　　　
附表：
建物標示 建物門牌 坐落土地 面積（平方公尺） 臺北市○○區○○段000○號建物（未辦保存登記） 臺北市○○區○○○路0段00巷0號3、4樓及4樓頂樓之未辦保存登記部分 臺北市○○區○○段000○0○000地號土地 第3層未登記部分： 98.70 第4層未登記部分： 98.70 第4層頂樓未登記部分： 78.68 合計：276.08